臺灣臺北地方法院刑事判決　　　　　　 94年度交易字第286號
公　訴　人　臺灣臺北地方法院檢察署檢察官
被　　　告　己○○
選任辯護人　沈志成律師
上列被告因過失致死案件，經檢察官提起公訴（94年度偵字第24
94號），因被告於準備程序中就犯罪事實為有罪之陳述，經本院
合議庭裁定由受命法官獨任進行簡式審判程序審理，本院判決如
下：
    主  文
己○○因過失致人於死，處有期徒刑拾月。緩刑參年。
    事  實
一、己○○前未曾受有期徒刑以上刑之宣告，素行良好，於民國
    94年1月31日晚間10時30分許，駕駛車牌號碼U7-8890號自小
    客車沿臺北市○○○路由東往西方向行駛，途經臺北市大安
    區○○○路○段216巷口處，本應注意汽車行經交岔路口時，
    轉彎車輛應讓直行車輛先行，而依當時狀況，又無不能注意
    之情形，竟疏未注意，貿然駕駛前開自小客車左轉進入忠孝
    東路4段216巷行駛，適有丙○○騎乘車牌號碼ATF-320 號重
    型機車搭載戊○○沿臺北市○○○路由西往東方向行駛至該
    處，因閃避不及，致上開重型機車車頭與自小客車之右前車
    門發生碰撞，致使丙○○受有頭部外傷、顱內出血併顏面骨
    骨折等傷害，戊○○則受有頭部外傷併顏面撕裂傷等傷害，
    經己○○停車致電119 ，由救護車將二人送往醫院急救後，
    均仍宣告不治而死亡。己○○則於肇事後停留在現場，於員
    警到達現場時告知自己即係駕車肇事者，而願意接受裁判。
二、案經丙○○之母孫睿聆、戊○○之父劉淵登告訴及臺北市政
    府警察局大安分局報告臺灣臺北地方法院檢察署檢察官偵查
    起訴。
    理  由
一、上述犯罪事實，業據被告己○○於警詢、偵查及本院審理時
    坦承不諱，核與被害人丙○○之父乙○○、之母孫睿聆、戊○○之兄丁○○、之父劉淵登分別於警詢、偵查中所述之情
    節相符（見偵查卷第9-10、12-14、47頁及相驗卷第45-46、
    49頁）；而被害人丙○○、戊○○因此交通事故而死亡，亦
    有臺灣臺北地方法院檢察署相驗屍體證明書、驗斷書各2 份
    及照片23幀在卷可稽（見相驗卷第67頁以下）。此外，復有
    臺北市政府警察局大安分局交通分隊道路交通事故現場圖、
    談話紀錄表、補充資料表、勘驗筆錄及現場照片9 幀附卷可
    佐，足見被告之自白核與事實相符。按「汽車行駛至交岔路
    口，其行進、轉彎，應依左列規定：... 六、轉彎車應讓直
    行車先行。但直行車尚未進入交岔路口，而轉彎車已達中心
    處開始轉彎，直行車應讓轉彎車先行」，道路交通安全規則
    第102 條第1項第6款定有明文。被告駕駛上開車輛行經交岔
    路口時，本應注意轉彎車輛應讓直行車輛先行，而依當時情
    形並無不能注意之情事，竟疏未注意，以致釀成本件車禍，
    被告未依規定讓直行之被害人丙○○駕駛之重型機車先行，
    應認係本件交通事故肇事之原因甚明，而台北市車輛行車事
    故鑑定委員會亦同此認定，此有該會於94年4 月11日出具之
    鑑定意見書在卷可稽（見偵查卷第52-53 頁）。綜此，本件
    事證明確，被告犯行堪以認定，應予依法論科。
二、核被告所為，係犯刑法第276條第1項之過失致人於死罪。被
    告係以一過失行為，導致二人死亡，而同時觸犯二過失致人
    於死罪，為想像競合犯，應依刑法第55條前段之規定，從一
    情節較重罪處斷。又被告於肇事後，立即通知警方到場處理
    ，並在上開犯行未為任何有偵查犯罪職權之公務員知悉前，
    不逃避接受裁判，而向員警承認其為肇事人（見偵查卷第24
    頁），已合於對未發覺之犯罪自首而接受裁判之要件，應依
    刑法第62條前段之規定減輕其刑。爰審酌被告係因過失始肇
    致本件交通事故，其過失之行為已造成被害人二人死亡之結
    果，對死者家屬造成難以彌補之創傷，惟並無前科，素行良
    好，有台灣高等法院被告全國前案紀錄表1 份附卷足憑，且
    犯後旋即自首坦承犯行，態度良好而顯有悔意，復已與被害
    人之父母即乙○○、孫睿聆、劉淵登、甲○○達成和解及賠
    償（此有和解書1紙、支票4紙在卷可參，見偵查卷第71-75
    頁），取得被害人家屬之原諒，願意給予改過自新之機會（
    見本院94年8月3日審理筆錄），以及其生活之狀況、智識程
    度等一切情狀，量處如主文所示之刑。末查，被告前未曾受
    有期徒刑以上刑之宣告，已如前述，且其年紀尚輕，經此教
    訓，當能知所警惕，信無再犯之虞，本院因認對其所宣告之
    刑，以暫不執行為適當，爰併諭知緩刑3年，以啟自新。
據上論斷，依刑事訴訟法第273條之1第1項、第299條第1項前段
，刑法第276條第1項、第55條、第62條前段、第74條第1款，罰
金罰鍰提高標準條例第1條前段，判決如主文。
本案經檢察官蕭斌志到庭執行職務。
中　　華　　民　　國　　94　　年　　8 　　月　　17　　日
　　　　　　　　　      刑事第七庭    法　官　林孟皇
上正本證明與原本無異。
如不服本判決，應於判決送達後10日內向本院提出上訴狀（應抄
附繕本）。告訴人或被害人如對於本判決不服者，應具備理由請
求檢察官上訴，其上訴期間之計算係以檢察官收受判決正本之日
期為準。
      　　　　　　　　　　　　　　　　書記官　宋德華
中　　華　　民　　國　　94　　年　　8 　　月　　17　　日
附錄本案論罪科刑法條全文：
中華民國刑法第276條
因過失致人於死者，處二年以下有期徒刑、拘役或二千元以下罰
金。
從事業務之人，因業務上之過失犯前項之罪者，處五年以下有期
徒刑或拘役，得併科三千元以下罰金。
